【裁判字號】    95,台上,809
【裁判日期】    950216
【裁判案由】    違反槍砲彈藥刀械管制條例等罪
【裁判全文】
最高法院刑事判決              九十五年度台上字第八０九號
    上  訴  人  乙○○
                甲○○
    上  一  人
    選任辯護人  陳增機律師
上列上訴人等因違反槍砲彈藥刀械管制條例等罪案件，不服台灣
高等法院中華民國九十四年十一月十五日第二審判決（九十四年
度上訴字第二一九號，起訴案號：台灣台北地方法院檢察署九十
二年度偵緝字第一四八五號、八十八年度偵字第一四五五０號）
，提起上訴，本院判決如下：
    主  文
上訴駁回。
    理  由
違反槍砲彈藥刀械管制條例部分：
按刑事訴訟法第三百七十七條規定，上訴於第三審法院，非以判
決違背法令為理由，不得為之。是提起第三審上訴，應以原判決
違背法令為理由，係屬法定要件。如果上訴理由狀並未依據卷內
訴訟資料，具體指摘原判決不適用何種法則或如何適用不當，或
所指摘原判決違法情事，顯與法律規定得為第三審上訴理由之違
法情形，不相適合時，均應認其上訴為違背法律上之程式，予以
駁回。本件原判決撤銷第一審不當之判決，仍處上訴人乙○○未
經許可持有具殺傷力改造手槍罪刑；處上訴人甲○○未經許可寄
藏具殺傷力改造手槍罪刑。已詳認定犯罪事實之依據及憑以認
定之理由，並對上訴人等否認犯罪之辯詞，如何不足採信，均已
依據卷內資料予以指駁及說明，從形式上觀察，原判決並無任何
違背法令之處。內政部警政署刑事警察局為專責之槍枝鑑定機構
，其鑑驗自堪採信，乙○○上訴意旨仍執前詞，漫指扣案槍枝無
殺傷力，任意指摘。又上訴人甲○○既迭在偵查中供述受託代為
藏匿槍枝等情不諱，自不因藏匿處為鄺某已廢棄之車輛內，或公
眾得出入之場所而有異，不能據此免責，原判決認定難指為違法
。而葉女在警詢中已供稱認識乙○○已有三年，其辯稱於案發後
始認識鄺某，顯與卷證不符，所求傳喚證人蔣繼偉證明，自無必
要。其餘上訴意旨，置原判決之論於不顧，仍執陳詞為事實上
之爭辯，並對原審採證認事之職權行使，任意指摘，難謂已符合
首揭法定上訴要件，其等上訴違背法律上之程式，均應予駁回。
偽造公印文部分：
查第三審上訴書狀，應敘述上訴之理由，其未敘述者，得於提起
上訴後十日內補提理由書於原審法院，已逾上述期間，而於第三
審法院未判決前仍未提出上訴理由書狀者，第三審法院應以判決
駁回之，刑事訴訟法第三百八十二條第一項、第三百九十五條後
段規定甚明。本件上訴人乙○○因偽造公印文案件，不服原審判
決，於民國九十四年十二月一日提起上訴，並未敘述理由，迄今
逾期已久，於本院未判決前仍未提出，依上開規定其上訴自非合
法，應予駁回。
偽造印章部分：
按刑事訴訟法第三百七十六條所列各罪之案件，經第二審判決者
，不得上訴於第三審法院，法有明文。本件乙○○因偽造印章案
件，原審係依刑法第二百十七條第一項論處罪刑，核屬刑事訴訟
法第三百七十六條第一款之案件，依首開說明，既經第二審判決
，自不得上訴於第三審法院，上訴人竟復提起上訴，顯為法所不
許。其上訴為不合法，應予駁回。
據上論結，應依刑事訴訟法第三百九十五條，判決如主文。
中    華    民    國  九十五  年    二    月   十六   日
                      最高法院刑事第三庭
                          審判長法官  謝  家  鶴
                                法官  花  滿  堂
                                法官  陳  世  淙
                                法官  洪  佳  濱
                                法官  林  秀  夫
      本件正本證明與原本無異
                                      書  記  官
中    華    民    國  九十五  年    三    月    一    日
                                                      v


司法院資訊處製作；財團法人民間司法改革基金會備份。
